---
title: "Blatt 7"
author: "Christian Peters"
header-includes:
- \usepackage{fancyhdr}
- \pagestyle{fancy}
- \fancyhead[L]{Christian Peters}
- \fancyhead[R]{}
output: pdf_document
---

# H14)

## a)

Lese die Daten ein und berechne die empirische Kovarianzmatrix:
```{r}
data <- read.csv('AufgabeH14.txt')
(S <- cov(data))
```

Die Hauptkomponenten ergeben sich aus den normierten Eigenvektoren der empirischen
Kovarianzmatrix. Die zugehörigen Koeffizientenvektoren befinden sich in den
Spalten der Matrix, die von der Funktion $eigen$ als Resultat zurückgegeben wird:
```{r}
eigen_results <- eigen(S)
principal_components <- eigen_results$vectors
rownames(principal_components) <- colnames(data)
colnames(principal_components) <- c('HK1', 'HK2', 'HK3', 'HK4')
principal_components
```

## b)

Kriterium der totalen Variabilität:
```{r}
variances <- eigen_results$values
(p_total <- min(which(cumsum(variances) / sum(variances) >= 0.75)))
```

Kriterium der mittleren Variabilität:
```{r}
(p_mean <- max(which(variances > mean(variances))))
```

Scree-Graph:
```{r}
plot(variances, main = "Scree-Graph", xlab = 'HK', ylab = 'Varianz', xaxt = "n")
axis(1, at = 1:4)
```

Anhand des Scree-Graphen würde man sich hier nur für die erste Hauptkomponente entscheiden.

## c)

Durch die erste Hauptkomponente lassen sich Mannschaften, die viele Punkte und
viele Tore erzielen von Mannschaften trennen, die viele Gegentore kassieren.
Das Attribut "Karten" läd nur schwach auf HK1 und sollte daher bei der Interpretation nicht
überbewertet werden.

Mit HK2 allerdings lassen sich Mannschaften, die viele Karten kassieren von Mannschaften trennen,
die nur wenige Karten kassieren. Hieran lassen sich "faire" Teams von weniger fairen Teams unterscheiden.
Die anderen Attribute laden nur schwach auf HK2, daher sollte man sie auch hier nicht überinterpretieren.