---
title: "Blatt 2"
author: "Christian Peters"
output: pdf_document
---

## H15)

# a)

```{r}
(A <- matrix(c(4, 1, 1, 1, 1, 4), nrow = 2))
(ATA <- t(A) %*% A)
(AAT <- A %*% t(A))
```

Eigenwerte und Eigenvektoren bestimmen:
```{r}
eigenvectorsATA <- eigen(ATA)$vectors
eigenvaluesATA <- eigen(ATA)$values
eigenvectorsAAT <- eigen(AAT)$vectors
eigenvaluesAAT <- eigen(AAT)$values
```

Die Eigenvektoren von $A^TA$ befinden sich in den Spalten dieser Matrix:
```{r, echo = FALSE}
print(eigenvectorsATA)
```

Die Eigenwerte von $A^TA$ lauten:
```{r, echo = FALSE}
print(eigenvaluesATA)
```

Die Eigenvektoren von $AA^T$ befinden sich in den Spalten dieser Matrix:
```{r, echo = FALSE}
print(eigenvectorsAAT)
```

Die Eigenwerte von $AA^T$ lauten:
```{r, echo = FALSE}
print(eigenvaluesAAT)
```

# b)

Spur von $A^TA$:
```{r}
(sum(diag(ATA)))
```
Spur von $AA^T$:
```{r}
(sum(diag(AAT)))
```

# c)

Die Determinante entspricht dem Produkt der Eigenwerte. Es ist also
$det(AA^T) = 27 \cdot 9 = 243$.
```{r}
(det(AAT))
```

# d)

Wegen $det(AA^T) \neq 0$ ist die Matrix $AA^T$ invertierbar. Die Inverse bestimmt
sich wie folgt:
```{r}
(solve(AAT))
```

# e)

Die Matrix $V$ der Spektralzerlegung von $A^TA$ entspricht der Matrix ihrer
Eigenvektoren, die Matrix $\Lambda$ enthält ihre Eigenwerte als Diagonalelemente.
```{r}
V_ATA <- eigenvectorsATA
Lambda_ATA <- diag(eigenvaluesATA)
```

Probe:
```{r}
(V_ATA %*% Lambda_ATA %*% t(V_ATA))
```

Dies funktioniert analog für die Spektralzerlegung von $AA^T$:
```{r}
V_AAT <- eigenvectorsAAT
Lambda_AAT <- diag(eigenvaluesAAT)
```

Probe:
```{r}
(V_AAT %*% Lambda_AAT %*% t(V_AAT))
```