---
title: "Blatt 4"
author: "Christian Peters"
header-includes:
- \usepackage{fancyhdr}
- \pagestyle{fancy}
- \fancyhead[L]{Christian Peters}
- \fancyhead[R]{}
output: pdf_document
---

```{r, include = FALSE}
library(mvtnorm)
```

## H8)

Lese zunächst die Daten in Form einer Datenmatrix ein:
```{r}
X <- matrix(c(-0.6, 1.4, 1.0, -0.3, -0.8, 1.2, 0.4, 0.5, -0.6, 0.3, -0.5, 0.9,
              1.5, -0.8, -0.7, 1.0, 0.3, 1.2, -1.4, 0.0), ncol = 2)
colnames(X) <- c('X', 'Y')
X
```

Die empirische Korrelation zwischen $X$ und $Y$ ist:
```{r}
cor(X[, 1], X[, 2])
```

# a)

Definiere eine Funktion, welche das $0.95\%$ Konfidenzintervall aus $i)$
numerisch ermittelt und berechne anschließend das Ergebnis. Hierzu werden die
quadratischen Fehlerterme $(\sqrt{n}(\hat{\rho_n} - \rho)(1-\rho^2)^{-1} - u_{0.025})^2$
sowie $(\sqrt{n}(\hat{\rho_n} - \rho)(1-\rho^2)^{-1} - u_{0.975})^2$ numerisch mithilfe
der Funktion $optimize$ minimiert, um als Lösungen die Intervallgrenzen zu erhalten.
```{r}
ki_i <- function(X, alpha = 0.05) {
  rho_hat <- cor(X[, 1], X[, 2])
  n <- nrow(X)
  first_bound <- optimize(function(x) {
    (sqrt(n) * (rho_hat - x) / (1 - x**2) - qnorm(alpha/2))**2
  }, lower = 0, upper = 1)$minimum
  second_bound <- optimize(function(x) {
    (sqrt(n) * (rho_hat - x) / (1 - x**2) - qnorm(1-alpha/2))**2
  }, lower = 0, upper = 1)$minimum
  return(c(lower = min(first_bound, second_bound), upper = max(first_bound, second_bound)))
}
ki_i(X)
```

Verfahre für das Konfidenzintervall aus $ii)$ analog:
```{r}
ki_ii <- function(X, alpha = 0.05) {
  rho_hat <- cor(X[, 1], X[, 2])
  n <- nrow(X)
  first_bound <- optimize(function(x) {
    (sqrt(n-3) * (atanh(rho_hat) - atanh(x) - x/(2*(n-1))) - qnorm(alpha/2))**2
  }, lower = 0, upper = 1)$minimum
  second_bound <- optimize(function(x) {
    (sqrt(n-3) * (atanh(rho_hat) - atanh(x) - x/(2*(n-1))) - qnorm(1-alpha/2))**2
  }, lower = 0, upper = 1)$minimum
  return(c(lower = min(first_bound, second_bound), upper = max(first_bound, second_bound)))
}
ki_ii(X)
```

Berechne anschließend noch die Konfidenzintervalle nach Slutsky:
```{r}
ki_i_slutsky <- function(X, alpha = 0.05) {
  rho_hat <- cor(X[, 1], X[, 2])
  n <- nrow(X)
  half_length <- qnorm(1-alpha/2) * (1 - rho_hat)**2 / sqrt(n)
  return(c(lower = rho_hat - half_length, upper = rho_hat + half_length))
}
ki_i_slutsky(X)

ki_ii_slutsky <- function(X, alpha = 0.05) {
  rho_hat <- cor(X[, 1], X[, 2])
  n <- nrow(X)
  return(c(lower = tanh(atanh(rho_hat) - rho_hat/(2*(n-1)) - qnorm(1-alpha/2)/sqrt(n-3)),
           upper = tanh(atanh(rho_hat) - rho_hat/(2*(n-1)) + qnorm(1-alpha/2)/sqrt(n-3))))
}
ki_ii_slutsky(X)
```

# b)

```{r}
simulation <- function(n, N = 100) {
  for (ki_function in c(ki_i, ki_i_slutsky, ki_ii, ki_ii_slutsky)) {
    
  }
}
simulation(10)
```