---
title: "Blatt 8"
author: "Christian Peters"
header-includes:
- \usepackage{fancyhdr}
- \pagestyle{fancy}
- \fancyhead[L]{Christian Peters}
- \fancyhead[R]{}
output: pdf_document
---

```{r, include = FALSE}
library(corrplot)
```

# H17)

## a)

Lese die Daten ein, standardisiere sie und berechne die Korrelationsmatrix.
```{r}
data <- read.table('psych_results.txt', skip=14, header = TRUE)
data <- scale(data)
correlation_matrix <- cor(data)
```

Im Folgenden werden die verschiedenen Kriterien untersucht, um die Anzahl der
Faktoren zu bestimmen.

Das erste Kriterium untersucht, wieviele der Eigenwerte der Korrelationsmatrix
größer als 1 sind:
```{r}
(eigen_values <- eigen(correlation_matrix)$values)
```

Hier würde man sich also für $p=3$ Faktoren entscheiden.

Als nächstes kann der Scree-Graph betrachtet werden:
```{r}
plot(eigen_values, main = 'Scree-Graph', xlab = '', ylab = '', xaxt = 'n')
axis(1, at = 1:length(eigen_values))
```

Auch hier ist es anhand des Knicks sinnvoll, sich für $p=3$ Faktoren zu entscheiden.

Betrachte als letztes noch eine Visualisierung der Korrelationsmatrix:
```{r}
corrplot(correlation_matrix)
```

Untersucht man hier, welche Merkmale gemeinsam korreliert sind, so lassen sich
auch hier im Wesentlichen 3 Gruppen erkennen: talkatv und outgoin sind korreliert,
quiet und shy bilden die zweite Gruppe und hardwrk, persevr und respnsi ließen
sich ebenfalls zusammenfassen. Aufgrund dieser Beobachtungen ergibt es also auch
hier Sinn, sich für ein Faktorenmodell mit $p=3$ Faktoren zu entscheiden.

## b)

Passe nun ein Faktorenmodell mit 3 Faktoren ohne Rotation an:
```{r}
factor_model <- factanal(data, 3, covmat=correlation_matrix, rotation = 'none')
```

Erstelle nun die Komponentendiagramme:
```{r}
plot(factor_model$loadings[, 1], factor_model$loadings[, 2], type = 'n', xlab = 'Faktor 1',
     ylab = 'Faktor 2', main = 'Komponentendiagramm der Faktoren 1 und 2 ohne Rotation')
text(factor_model$loadings[, 1], factor_model$loadings[, 2], labels = colnames(data))

plot(factor_model$loadings[, 1], factor_model$loadings[, 3], type = 'n', xlab = 'Faktor 1',
     ylab = 'Faktor 3', main = 'Komponentendiagramm der Faktoren 1 und 3 ohne Rotation')
text(factor_model$loadings[, 1], factor_model$loadings[, 3], labels = colnames(data))

plot(factor_model$loadings[, 2], factor_model$loadings[, 3], type = 'n', xlab = 'Faktor 2',
     ylab = 'Faktor 3', main = 'Komponentendiagramm der Faktoren 2 und 3 ohne Rotation')
text(factor_model$loadings[, 2], factor_model$loadings[, 3], labels = colnames(data))
```

## c)

Verwende nun die Varimax-Rotation während der Anpassung:
```{r}
factor_model <- factanal(data, 3, covmat=correlation_matrix, rotation = 'varimax')
```

Erstelle nun die Komponentendiagramme:
```{r}
plot(factor_model$loadings[, 1], factor_model$loadings[, 2], type = 'n', xlab = 'Faktor 1',
     ylab = 'Faktor 2', main = 'Komponentendiagramm der Faktoren 1 und 2 mit Rotation')
text(factor_model$loadings[, 1], factor_model$loadings[, 2], labels = colnames(data))

plot(factor_model$loadings[, 1], factor_model$loadings[, 3], type = 'n', xlab = 'Faktor 1',
     ylab = 'Faktor 3', main = 'Komponentendiagramm der Faktoren 1 und 3 mit Rotation')
text(factor_model$loadings[, 1], factor_model$loadings[, 3], labels = colnames(data))

plot(factor_model$loadings[, 2], factor_model$loadings[, 3], type = 'n', xlab = 'Faktor 2',
     ylab = 'Faktor 3', main = 'Komponentendiagramm der Faktoren 2 und 3 mit Rotation')
text(factor_model$loadings[, 2], factor_model$loadings[, 3], labels = colnames(data))
```

Man kann erkennen, dass Individuen stark positiv auf Faktor 1 laden, wenn sie
große Werte bei den Attributen talkatv und outgoin haben. Individuen, bei denen
die Attribute shy und quiet stärker ausgeprägt sind, laden stark negativ auf
Faktor 1. Dies könnte bedeuten, dass Faktor 1 angibt, wie sehr extrovertiert eine
Person ist. Große positive Werte von Faktor 1 deuten auf eine eher extrovertierte 
Persönlichkeit hin, große negative Werte hingehen eher auf eine introvertierte Persönlichkeit.

Faktor 2 scheint anzugeben, ob ein Individuum fleißig, verantwortungsbewusst
und beharrlich ist. Individuen, bei denen diese Eigenschaften stark ausgeprägt sind,
laden hoch auf diesen Faktor. Andersherum weisen Individuen, welche eher faul und
unorganisiert sind, starke negative Ladungen auf diesen Faktor auf. Faktor 2 scheint
also soetwas wie ein Maß für die Selbstdisziplin eines Individuums zu sein.

Für Faktor 3 sind nur zwei Merkmale relevant: tense und relaxed. Durch diesen
Faktor werden also Individuen charakterisiert, die sich als besonders angespannt
bezeichnen würden. Eher entspanntere Individuen laden im Gegenzug eher negativ auf
diesen Faktor.

## d)

Um zu beurteilen, wie gut die Faktoren die Korrelationsmatrix erklären, kann die
Differenz zwischen der tatsächlichen und der modellierten Korrelationsmatrix
$\hat{R} = LL^\prime + V$ untersucht werden. Dies kann am besten durch eine
Visualisierung dieser Differenz geschehen:
```{r}
L <- factor_model$loadings
V <- diag(diag(correlation_matrix - L %*% t(L)))
difference <- correlation_matrix - (L %*% t(L) + V)
corrplot(difference)
```

Man erkennt also, dass die Abweichungen minimal sind. Alle relevanten Korrelationen
werden gut durch das Modell erfasst. Das Modell scheint die Korrelationsmatrix
also sehr gut zu erklären.